臺灣高等法院刑事裁定
109年度聲字第2337號
聲  請  人  臺灣高等檢察署檢察官
受  刑  人  謝適如


                    （現於法務部○○○○○○○○○執行    中）  
上列聲請人因受刑人數罪併罰有二裁判以上，聲請定其應執行之
刑（109年度執聲字第1038號），本院裁定如下：
    主  文
謝適如因犯如附表編號1至14所示之罪，所處如附表編號1至14所
示之刑，應執行有期徒刑拾壹年伍月。
其他聲請駁回。
    理  由
一、聲請意旨略以：受刑人謝適如因違反毒品危害防制條例等數
    罪，先後經判決確定如附表，應依刑法第50條第2項、第1項
    第4款、第53條、第51條第5款，定其應執行之刑，爰依刑事
    訴訟法第477條第1項聲請裁定等語。
二、按數罪併罰，有二裁判以上者，依刑法第51條規定，定其應
    執行之刑，數罪併罰，宣告多數有期徒刑者，於各刑中之最
    長期以上，各刑合併之刑期以下，定其刑期。但不得逾30年
    ，刑法第53條、第51條第5款定有明文。又裁判確定前犯數
    罪者，併合處罰之。但有下列情形者，不再此限：一、得易
    科罰金之罪與不得易科罰金之罪。二、得易科罰金之罪與不
    得易服社會勞動之罪。三、得易服社會勞動之罪與不得易科
    罰金之罪。四、得易服社會勞動之罪與不得易服社會勞動之
    罪。前項但書情形，受刑人請求檢察官聲請定應執行刑者，
    依第51條規定定之。刑法第50條亦有明文。而所謂「裁判確
    定」，係指首先確定之科刑判決，亦即以該首先判刑確定之
    日為基準，如在該日期之前所犯者，應併合處罰。
三、經查，受刑人謝適如所犯如附表所示之罪，先後經本院判處
    如附表所示之刑，均經分別確定在案，且附表編號1至2、4
    至14之罪均為編號3裁判確定前所犯等情，有各該判決及本
    院被告前案紀錄表各1份在卷可稽。又附表編號3所示之罪刑
    雖得以易科罰金，而符合修正後刑法第50條但書不併合處罰
    之要件，然受刑人業已請求檢察官聲請定應執行刑，此有臺
    灣桃園地方檢察署依民國102年1月23日修正之刑法第50條調
    查受刑人是否聲請定應執行刑調查表影本附卷可參，故應認
    檢察官上開聲請為正當。參酌受刑人所犯如附表編號1至2之
    罪前經臺灣桃園地方法院定其應執行刑為有期徒刑1年3月，
    編號4至14所示之罪前經本院定其應執行刑為有期徒刑10年
    。又受刑人所犯數罪中，編號1至3為施用毒品罪，屬於個人
    自戕行為，與編號4至14之販賣毒品罪，各為相同犯罪類型
    ，且均係與毒品危害防制條例有關之犯罪，於合併處罰時責
    任非難重複之程度較高，兼衡犯行間時間關連性、各罪之不
    法性及貫徹刑法量刑之理念規範，爰依前揭說明定其應執行
    之刑如主文第1項所示。
四、至受刑人所犯如附表編號15所示之罪，其犯罪時間為108年9
    月7日，在首先判決確定之編號3之罪判決確定（108年7月3
    日）以後，自不得與編號1至14所示之罪定執行刑，是此部
    分檢察官之聲請，於法尚有未合，應予駁回。 
五、依刑事訴訟法第220條、第477條第1項，刑法第53條、第50
    條、第51條第5款，裁定如主文。
中　　華　　民　　國　　109  　年　　6 　 月　　29　　日
                  刑事第二十五庭審判長法　官  宋松璟
                                      法　官  黃翰義
                                      法　官  陳彥年
以上正本證明與原本無異。
如不服本裁定，應於收受送達後五日內向本院提出抗告狀。
                                      書記官  彭秀玉
中　　華　　民　　國　　109 　年　　6 　　月　　29　　日
附表：
編號  1 2 3 罪名  施用第一級毒品 施用第一級毒品 施用第二級毒品 宣告刑  有期徒刑10月 有期徒刑8月 有期徒刑5月 犯罪日期  107年4月24日 107年7月3日上午9時許 107年7月3日上午9時10分許 偵查機關年度案號  桃園地檢107年度毒偵字第2911、4533號 桃園地檢107年度毒偵字第2911、4533號 桃園地檢107年度毒偵字第2911、4533號 最後事實審 法院 臺灣高等法院 臺灣高等法院 臺灣高等法院  案號 108年度上訴字第1611號 108年度上訴字第1611號 108年度上訴字第1611號  判決日期 108年7月3日 108年7月3日 108年7月3日 確定判決 法院 最高法院 最高法院 臺灣高等法院  案號 108年度台上字第3034號 108年度台上字第3034號 108年度上訴字第1611號  確定日期 108年9月19日 108年9月19日 108年7月3日 是否為得易科罰金之案件  否 否 是 備註  ⒈桃園地檢108年度執字第15573號 ⒉編號1至2所示之罪，經臺灣桃園地方法院107年度審訴字第1825、1851號判決應執行有期徒刑1年3月，並經本院、最高法院判決駁回上訴確定  桃園地檢108年度執字第15574號 

編號  4 5 6 罪名  販賣第一級毒品 販賣第一級毒品 販賣第二級毒品 宣告刑  有期徒刑7年6月 有期徒刑7年6月 有期徒刑3年7月 犯罪日期  107年5月1日 107年5月23日 107年5月2日 偵查機關年度案號  桃園地檢107年度偵字第17667、20433、20434號 桃園地檢107年度偵字第17667、20433、20434號 桃園地檢107年度偵字第17667、20433、20434號 最後事實審 法院 臺灣高等法院 臺灣高等法院 臺灣高等法院  案號 108年度上訴字第3591號 108年度上訴字第3591號 108年度上訴字第3591號  判決日期 109年2月18日 109年2月18日 109年2月18日 確定判決 法院 臺灣高等法院 臺灣高等法院 臺灣高等法院  案號 108年度上訴字第3591號 108年度上訴字第3591號 108年度上訴字第3591號  確定日期 109年3月18日 109年3月18日 109年3月18日 是否為得易科罰金之案件  否 否 否 備註  ⒈桃園地檢109年度執字第6271號 ⒉編號4至14所示之罪，經本院108年度上訴字第3591號判決應執行有期徒刑10年確定   

編號  7 8 9 罪名  販賣第二級毒品 販賣第二級毒品 販賣第二級毒品 宣告刑  有期徒刑3年7月 有期徒刑3年7月 有期徒刑3年7月 犯罪日期  107年4月23日 107年4月24日 107年4月27日 偵查機關年度案號  桃園地檢107年度偵字第17667、20433、20434號 桃園地檢107年度偵字第17667、20433、20434號 桃園地檢107年度偵字第17667、20433、20434號 最後事實審 法院 臺灣高等法院 臺灣高等法院 臺灣高等法院  案號 108年度上訴字第3591號 108年度上訴字第3591號 108年度上訴字第3591號  判決日期 109年2月18日 109年2月18日 109年2月18日 確定判決 法院 臺灣高等法院 臺灣高等法院 臺灣高等法院  案號 108年度上訴字第3591號 108年度上訴字第3591號 108年度上訴字第3591號  確定日期 109年3月18日 109年3月18日 109年3月18日 是否為得易科罰金之案件  否 否 否 備註  ⒈桃園地檢109年度執字第6271號 ⒉編號4至14所示之罪，經本院108年度上訴字第3591號判決應執行有期徒刑10年確定   

編號  10 11 12 罪名  販賣第二級毒品 販賣第二級毒品 販賣第二級毒品 宣告刑  有期徒刑3年7月 有期徒刑3年7月 有期徒刑3年7月 犯罪日期  107年4月29日 107年4月5日 107年4月7日 偵查機關年度案號  桃園地檢107年度偵字第17667、20433、20434號 桃園地檢107年度偵字第17667、20433、20434號 桃園地檢107年度偵字第17667、20433、20434號 最後事實審 法院 臺灣高等法院 臺灣高等法院 臺灣高等法院  案號 108年度上訴字第3591號 108年度上訴字第3591號 108年度上訴字第3591號  判決日期 109年2月18日 109年2月18日 109年2月18日 確定判決 法院 臺灣高等法院 臺灣高等法院 臺灣高等法院  案號 108年度上訴字第3591號 108年度上訴字第3591號 108年度上訴字第3591號  確定日期 109年3月18日 109年3月18日 109年3月18日 是否為得易科罰金之案件  否 否 否 備註  ⒈桃園地檢109年度執字第6271號 ⒉編號4至14所示之罪，經本院108年度上訴字第3591號判決應執行有期徒刑10年確定   

編號  13 14 15 罪名  販賣第二級毒品 販賣第二級毒品 施用第一級毒品 宣告刑  有期徒刑3年7月 有期徒刑3年7月 有期徒刑10月 犯罪日期  107年4月14日 107年4月15日 108年9月7日 偵查機關年度案號  桃園地檢107年度偵字第17667、20433、20434號 桃園地檢107年度偵字第17667、20433、20434號 桃園地檢108年度毒偵字第5100號 最後事實審 法院 臺灣高等法院 臺灣高等法院 臺灣桃園地方法院  案號 108年度上訴字第3591號 108年度上訴字第3591號 108年度審訴字第2136號  判決日期 109年2月18日 109年2月18日 109年1月17日 確定判決 法院 臺灣高等法院 臺灣高等法院 臺灣桃園地方法院  案號 108年度上訴字第3591號 108年度上訴字第3591號 108年度審訴字第2136號  確定日期 109年3月18日 109年3月18日 109年5月4日 是否為得易科罰金之案件  否 否 否 備註  ⒈桃園地檢109年度執字第6271號 ⒉編號4至14所示之罪，經本院108年度上訴字第3591號判決應執行有期徒刑10年確定  桃園地檢109年度執字第7927號